【裁判字號】    97,訴,219
【裁判日期】    971230
【裁判案由】    販賣毒品
【裁判全文】
臺灣臺東地方法院刑事判決               97年度訴字第219號
公  訴  人  臺灣臺東地方法院檢察署檢察官
被      告  丁○
                    （現另案於臺灣臺東監獄執行中）
選任辯護人  甲○○律師
上列被告因販賣毒品案件，經檢察官提起公訴（97年度偵字第10
85號），本院判決如下：
    主    文
丁○販賣第二級毒品，共拾罪，各處有期徒刑年柒月，未扣案
如附表二編號2所示之行動電話貳支及SIM卡肆張均沒收，如全部
或一部不能沒收時，追徵其價額，未扣案販賣第二級毒品所得之
財物新臺幣萬捌仟元沒收之，如全部或一部不能沒收時，以其
財產抵償之。應執行有期徒刑柒年陸月。未扣案如附表二編號2
所示之行動電話貳支及SIM卡肆張均沒收，如全部或一部不能沒
收時，追徵其價額，未扣案販賣第二級毒品所得之財物新臺幣
萬捌仟元沒收之，如全部或一部不能沒收時，以其財產抵償之。
    犯罪事實
一、丁○（綽號「杰恩」）明知甲基安非他命業經公告列為毒品
    危害防制條例第2條第2項第2款所定之第二級毒品，不得非
    法持有、運輸、販賣，竟因經濟狀況不佳，為獲取利益，分
    別基於販賣第二級毒品甲基安非他命以牟利之犯意，自民國
    96年6月間某日起至97年1月10日下午5時許止，於如附表一
    編號(一)至(四)所示之時、地，以附表二所示之行動電話門號聯
    絡陳志文、吳浚源、陳博松及鍾振為等人，談妥甲基安非他
    命交易之時間、地點、數量或價格後，以新臺幣（下同）1,
    000元、3,000元、8,000元及10,000元不等之價格，在雙方
    約定之地點，由丁○親自將甲基安非他命交予陳志文等4人
    ，或利用快遞寄送甲基安非他命交予陳博松，再由陳志文等
    人將購毒費用交予丁○，以此方式販賣甲基安非他命予陳志
    文等人（交易方式詳如附表一所載），供渠等施用或另行轉
    賣他人（陳志文販賣毒品部分，另案由臺灣臺東地方法院檢
    察署檢察官偵查；陳博松販賣毒品部分，經本院以97年度訴
    字第125號判決，並經臺灣高等法院花蓮分院以97年度上訴
    字第201號駁回上訴），共計10次，合計販賣甲基安非他命
    所得之財物為38000元。嗣自96年11月8日起至97年2月7日止
    ，經臺東縣警察局刑事警察大隊依法聲請對上開行動電話門
    號進行通訊監察，於97年6月1日上午11時55分，為警在臺東
    縣臺東市○○路○段729巷30號逕行拘獲丁○，而查悉上情。
二、案經臺東縣警察局移送臺灣臺東地方法院檢察署檢察官偵查
    起訴。
    理    由
壹、程序方面：
一、本件被告丁○所為不利於己之陳述，並無出於強暴、脅迫、
    利誘、詐欺、疲勞訊問、違法羈押或其他不正之方法，亦非
    違反法定障礙事由經過期間不得訊問或告知義務之規定而為
    ，依刑事訴訟法第156條第1項、第158條之2規定，應認其有
    證據能力。
二、按被告以外之人（包括證人、鑑定人、告訴人、被害人及共
    同被告等）於審判外之陳述（即學理上所稱之「傳聞證據」
    ）雖不符刑事訴訟法第159條之1至之4等4條之規定，而經當
    事人於審判程序同意作為證據，法院審酌該言詞陳述或書面
    陳述作成時之情況，認為適當者，亦得為證據；當事人、代
    理人或辯護人於法院調查證據時，知有刑事訴訟法第159條
    第1項不得為證據之情形，而未於言詞辯論終結前聲明異議
    者，視為有前項之同意，同法第159條之5定有明文。本案被
    告、辯護人於本院審理時表示對本院以下判決所引用之傳聞
    證據之證據能力均不爭執，同意引為審判期日調查之證據等
    語明確，本院審認上開證據，無違法取證或不適當情事，依
    刑事訴訟法第159條之5第2項之規定，均有證據能力。
三、檢察官除提出下列通訊監察譯文表外，另提出通訊監察錄音
    光碟13片及錄音帶50捲為證，而該光碟片及錄音帶係由機器
    直接錄製而成，通訊監察譯文表亦係直接依據該光碟片及錄
    音帶內所容製作，性質上屬光碟片、錄音帶衍生而出之證據
    ，僅在證明通話事實及內容之存在而已，非屬供述證據，自
    無供述證據可能存在之人之知覺能力、記憶能力、表達能力
    及真誠性問題，核無傳聞法則之適用餘地。再被告及其辯護
    人於本院審理時，對該通訊監察譯文表之內容均表示無意見
    ，且被告就關聯性部分亦為充分之陳述，是該通訊監察譯文
    表顯無記載不符或與本案欠缺關聯性之情。至本案偵查中即
    96年7月11日修正公布，並自同年12月11日施行前之通訊保
    障及監察法第5條規定「有事實足認被告或犯罪嫌疑人有下
    列各款罪嫌之一，並危害國家安全或社會秩序情節重大，而
    有相當理由可信其通訊內容與本案有關，且不能或難以其他
    方法蒐集或調查證據者，得發通訊監察書。一、最輕本刑為
    3年以上有期徒刑之罪……。前項通訊監察書，偵查中由檢
    察官依司法警察機關聲請或依職權核發，審判中由法官依職
    權核發」。本案被告所涉犯毒品危害防制條例第4條第2項之
    販賣第二級毒品罪，其法定刑係7年以上有期徒刑或無期徒
    刑之罪，係屬上開最輕本刑為3年以上有期徒刑之罪，屬得
    核發通訊監察書之範圍，且警察機關執行本案之通訊監察，
    係依據臺灣臺東地方法院檢察署檢察官及本院以不能或難以
    其他方法蒐集或調查證據，有監察其相關通訊之必要，依臺
    東縣警察局聲請而核發通訊監察書，此有臺灣臺東地方法院
    檢察署96年東檢哲辰聲監（續）字第000143號、96年東檢哲
    辰聲監（續）字第000178號、96年東檢國辰聲監（續）字第
    000206號、本院97年聲監字第000006號通訊監察書4份在卷
    可憑，本案對於被告或其他相關人等所使用之電話實施通訊
    監察，自屬合法。是執行監聽機關對被告使用之電話實施通
    訊監察之結果，就被告或他人在上開電話中之通話內容，轉
    譯為卷附通訊監察譯文表，而被告及證人既不爭執，亦未否
    認渠等曾陳述上開通訊監察譯文內容之言詞（見警、偵卷相
    關證人之證述），揆諸上開規定與說明，此等通訊監察內容
    既係實施刑事訴訟程序之公務員依法定程序所取得之證據，
    該等證據依刑事訴訟法第158條之4規定之反面解釋，自有證
    據能力，而得為證據。綜此，本案卷附上開通訊監察譯文表
    及通訊監察錄音光碟片、錄音帶，自均有證據能力。
貳、實體部分：
一、按證人之陳述有部分前後不符或相互間有所歧異時，或因記
    憶淡忘、或事後迴護被告、或因其他事由所致，究竟何者為
    可採，法院仍得本其自由心證予以斟酌，非謂一有不符或矛
    盾，即應認其全部均為不可採信；尤其關於行為動機、手段
    及結果等之細節方面，證人之證言，有時亦有予以渲染之可
    能；然其基本事實之陳述，若果與真實性無礙時，則仍非不
    得予以採信（最高法院74年臺上字第1599號判例暨90年度臺
    上字第6078號判決要旨參照）；因之，證人供述之證據，前
    後縱有差異，事實審法院依憑證人前後之供述證據，斟酌其
    他證據，本於經驗法則與論理法則，取其認為真實之一部，
    作為論罪之證據，自屬合法（最高法院90年度臺上字第6943
    號判決要旨參照）。況人之記憶有限，常隨時間之經過而有
    所遺忘，自不能期待該等證人刻意記憶各項細節，且施用毒
    品之人因癮頭一來急需購買毒品解癮，未解癮前之焦躁難耐
    以致心神均傾注於搜尋毒品以供施用，無暇記憶每次毒品交
    易金額、時地或次數，及至解癮後之藥害反應，更使施用毒
    品之人無法明確記憶交易細節，實屬常情，則該等證人事後
    所為回憶難免略有模糊之處，當不得因其證述之細節稍有不
    同，即認其證言不足為採，合先敘明。
二、上揭犯罪事實，業據被告丁○於檢察官偵訊及本院訊問、審
    理時均坦白承認（見偵訊第62-66頁；本院卷第14頁、第78
    頁背面、第131頁背面至第133頁背面），核與證人陳志文、
    吳浚源、陳博松及鍾振為於警詢及偵訊中所證述之情節大致
    相符（見偵卷第7-10、12-15、31-36、41-44、46-51頁；聲
    拘卷第3-7頁；東警偵三字第0960004026號卷第4-8、9-12、
    13-15、16-19頁），且有臺灣臺東地方法院檢察署96年東檢
    哲辰聲監（續）字第000143號、96年東檢哲辰聲監（續）字
    第000178號、96年東檢國辰聲監（續）字第000206號、本院
    97年聲監字第000006號通訊監察書4份（見前揭警卷第52-59
    頁）、通訊監察錄音光碟片13片及錄音帶50捲、通訊監察譯
    文表9份（見前揭警卷第20-23、30、35、40、60-67頁）、
    通聯調閱查詢單4份（見前揭警卷第24-26、31、36、41頁）
    等件在卷足憑。綜上，堪認被告前開任意性自白確與事實相
    符，應堪採信。復按販賣毒品之所謂販賣行為，須行為人主
    觀上有營利意圖，且客觀上有販入或賣出毒品行為，即足構
    成，至於實際上是否已經獲利，則非所問；必也始終無營利
    之意思，而以原價或低於原價有償讓與他人，方難謂為販賣
    行為，而僅得以轉讓罪論處（最高法院86年度臺上字第7522
    號、93年度臺上字第1651號判決意旨參照）。又我國查緝甲
    基安非他命之販賣一向執法亟嚴，對於販賣甲基安非他命者
    尤科以重度刑責，而販賣甲基安非他命既係違法行為，當非
    可公然為之，亦難謂有公定價格，且容易分裝並增減份量及
    純度，而每次買賣之價量，可能隨時依雙方關係深淺、資力
    、需求量及對行情之認知、來源是否充裕、查緝是否嚴謹、
    購買者被查獲時供述購買來源之可能風險評估等情形，而異
    其標準，非可一概而論；且販賣者從各種「價差」、「量差
    」或以「純度」謀取利潤方式，或有差異，然其所圖利益之
    非法販賣行為目的，則屬相同，並無二致。從而，販賣之利
    得，除被告就販賣之價量俱臻明確供述外，委難察得實情。
    再因甲基安非他命量微價高，販賣者大都有暴利可圖，茍非
    意圖販賣營利，一般人焉有可能甘冒重度刑責，而轉售甲基
    安非他命。查被告雖因時間因素，而無法明確記憶其取得甲
    基安非他命之確實重量、純度及價格，致無從精確算知被告
    販賣甲基安非他命所獲利潤之數額，然被告於本院訊問時供
    明其將甲基安非他命販售予他人所得之金額，僅因被告記憶
    因素而無從精確算得被告販賣甲基安非他命實際所獲之利潤
    數額，堪認被告對於甲基安非他命買賣之行情價及轉賣應得
    之利潤知之甚稔，且被告所販售之甲基安非他命，應係販入
    後再行減損純度而分裝售出，以謀取其中之利潤，再參諸我
    國政府一再宣示反毒決心，販賣毒品係屬違法行為，且販賣
    甲基安非他命罪刑甚重，此乃眾所週知之事，而被告衡情當
    無甘冒重典，販入甲基安非他命後，再以販入之同一價格與
    數量，甚至低於原價轉售予前開購買毒品者之理，又被告亦
    自承有收受購買毒品者所交付之價款，並交付甲基安非他命
    予購買者之事實，是被告主觀上確有販賣甲基安非他命藉以
    從中謀利之營利意圖，客觀上則因上開販賣甲基安非他命之
    行為獲取相當利益之事實，應堪認定。綜上所述，本案事證
    已屬明確，被告前揭犯行，均堪認定，應予依法論科。
三、論罪與量刑：
（一）按甲基安非他命係安非他命之衍生物，屬毒品危害防制條
      例第2條第2項第2款所明定之第二級毒品。核被告丁○所
      為，均係犯毒品危害防制條例第4條第2項之販賣第二級毒
      品罪。又被告為販賣而分別持有甲基安非他命之低度行為
      ，各為販賣之高度行為所吸收，均不另論罪。又被告於96
      年11月16日，在桃園縣大園鄉市區內某統一便利超商，利
      用不知情之超商店員寄送而運輸甲基安非他命與陳博松之
      行為（如附表一編號(三)所載），為間接正犯。且按毒品危
      害防制條例第4條第2項所稱「運輸」毒品，係指本於運輸
      之意思而搬運輸送之行為，不以國外輸入國內或國內輸出
      國外為限，其在國內運輸者亦屬之，且其運輸方式為海運
      、空運、陸運或兼有之，均非所問，而行為人本於運輸意
      思而搬運輸送，一有此行為，犯罪即已成立，不以運抵目
      的地為要件（最高法院92年度台上字第5399、5426號判決
      意旨參照）。被告上開利用快遞寄送方式交付甲基安非他
      命之行為，自與運輸第二級毒品之構成要件相符。惟其運
      輸第二級毒品之行為，乃該次販賣第二級毒品之全部行為
      中之ㄧ部行為，所侵害之法益亦屬同一，並無重複評價之
      必要，故應為販賣之全部行為所吸收，不另論罪。又被告
      販賣第二級毒品10次之行為，犯意各別，行為有間，均應
      予分論併罰。另按行為時因精神障礙或其他心智缺陷，致
      不能辨識其行為違法或欠缺依其辨識而行為之能力者，不
      罰。行為時因前項之原因，致其辨識行為違法或依其辨識
      而行為之能力，顯著減低者，得減輕其刑，刑法第19條第
      1 項、第2項定有明文。本案被告因自陳有精神病史，其
      辯護人亦為其辯護稱：被告曾患精神官能憂鬱症及性格異
      常，有刑法第19條第2項之減刑事由等語，經本院囑託行
      政院國軍退除役官兵輔導委員會臺東榮民醫院鑑定，經該
      院委由身心科醫師吳佳璇鑑定結果，認：被告因體質與幼
      年成長經驗發展出不良之人際互動與壓力因應模式，並習
      以吸食安非他命與海洛因等毒品處理壓力與生活中的不愉
      快，依會談及測驗結果推論，其精神狀態應與此次涉案無
      直接關係，較可能受性格特質與壓力因應模式的影響，有
      該院97年9月8日東醫醫字第0970003690號函附精神鑑定報
      告書1件在卷可稽（見本院卷第98-100頁）。本院參酌上
      開鑑定報告書所載內容及綜合被告於警詢、偵訊及本院審
      理時之答話、本案之犯案情節及被告所描述本案之細節等
      情形綜合判斷，認被告在言語表達上尚無困難，其歷次程
      序雖仍有供述不一之情事，但並無難以了解社會規則之表
      徵，又其能明確理解並說明事物間的因果關係，對於生活
      上一般問題之解決亦無困難，且其於應答過程中顯示思考
      上對事務之判斷並無障礙，故被告於本件犯罪行為時之精
      神狀況，並未有因精神障礙或心智狀況，導致其在辨識其
      行為違法或欠缺依其辨識而行為之能力較一般人有顯著減
      低之情形，故本案並無依刑法第19條第2項規定減輕其刑
      之事由存在，特此敘明。
（二）又按刑法第59條規定犯罪之情狀可憫恕者，得酌量減輕其
      刑，其所謂「犯罪之情狀」，與同法第57條規定科刑時應
      審酌之一切情狀，並非有截然不同之領域，於裁判上酌減
      其刑時，應就犯罪一切情狀（包括第57條所列舉之10款事
      項），予以全盤考量，審酌其犯罪有無可憫恕之事由（即
      有無特殊之原因與環境，在客觀上足以引起一般同情，以
      及宣告法定低度刑，是否猶嫌過重等等），以為判斷。又
      按販賣第二級毒品罪之法定刑為「無期徒刑或7年以上有
      期徒刑，得併科新臺幣7百萬元以下罰金」，然同為販賣
      第二級毒品之人，其原因動機不一，犯罪情節未必盡同，
      或有大盤毒梟者，亦有中、小盤之分，甚或僅止於吸毒者
      友儕間為求互通有無之有償轉讓者亦有之，其態樣不一而
      足，而販賣行為所造成危害社會之程度自屬有異，法律科
      處此類犯罪，所設之法定最低本刑卻同為「無期徒刑或7
      年以上有期徒刑，得併科新臺幣7百萬元以下罰金」，不
      可謂不重。於此情形，倘依其情狀處以相當之有期徒刑，
      即足以懲儆，並可達防衛社會之目的者，自非不可依客觀
      之犯行與主觀之惡性二者加以考量其情狀，是否有可憫恕
      之處，適用刑法第59條之規定酌量減輕其刑，期使個案裁
      判之量刑，能斟酌至當，符合比例原則。茲查被告並無販
      賣毒品之前科，有臺灣高等法院被告前案紀錄表在卷可稽
      ，其於本案販賣第二級毒品之數量、次數尚非甚鉅，販賣
      毒品所得不高，犯罪情節尚與大量販售毒品，毒化社會之
      大毒梟迥異，本院權衡被告上揭販賣第二級毒品之犯罪情
      節及其所犯罪名之法定刑責，堪認情輕法重，在客觀上足
      以引起一般之同情，雖宣告法定最低本刑，猶嫌過重，爰
      依刑法第59條之規定，均酌量各減輕其刑。
（三）又辯護人固為被告辯護稱：本件被告供出上手許梓淇、林
      基文，符合毒品危害防制條例第17條減刑要件等語。惟按
      毒品危害防制條例第17條規定：「犯第4條第1項至第4項
      、第5條第1項至第4項前段、第6條第1項至第4項、第7條
      第1項至第4項、第8條第1項至第4項、第10條或第11條第1
      項、第2項之罪，供出毒品來源，因而破獲者，得減輕其
      刑。」依本條規定，固得減輕其刑，然必須供出毒品來源
      ，並因而破獲者，始有該項規定之適用（95年度臺上字第
      545號判決意旨參照）。查被告所供其毒品之來源許梓淇
      及林基文者，業經偵查機關於96年間即已開始依法監聽，
      早在監控之中，並非因被告之供述而破獲等情，為檢察官
      於本院辯論程序時陳述甚明（見本院97年12月17日審判筆
      錄第12頁），並有臺灣臺東地方法院檢察署檢察官97年10
      月20日補充理由書及97年度偵字第1203、1530號起訴書各
      1份在卷可查（見本院卷第81-91、116頁），是本件即不
      得援引毒品危害防制條例第17條規定予以減輕其刑。爰審
      酌被告素行尚可，正值盛壯，竟不知尋正途營生及發展身
      心，反為牟取不法利益，從事規範違反性高之販毒行為，
      又販賣毒品供他人施用，業已肇生他人施用毒品之來源，
      足以戕害他人身心健康，且有滋生其他犯罪之可能，然被
      告既知悉陳志文等人係從事販賣毒品之人，其販售之甲基
      安非他命，有可能再經由渠等轉售予他人，造成毒品之氾
      濫，惡化社會秩序甚深，惟念及其犯後終能坦承全部犯行
      ，並供出上手，雖未因而破獲但仍有助於追訴毒品犯罪，
      兼衡其販賣毒品之對象、次數、各次之數量及所得、犯罪
      之目的、動機及情節、其生活狀況、智識程度（國中畢業
      ，已婚，從事過水電工、清潔工、賣水果、冷氣維修工、
      加油站員工等職業，約莫自96年夏季開始待業迄本案查獲
      為止）等一切情狀，分別量處如主文所示之刑，並衡酌刑
      法修正施行前依連續犯判處之量刑常例，定其應執行之刑
      。
（四）按毒品危害防制條例第19條第1項關於沒收之規定，係採
      義務沒收主義，故凡犯同條例第4條至第9條、第12條、第
      13條或第14條第1項、第2項之罪者，其供犯罪所用之物或
      因犯罪所得之財物，且屬犯人所有者，即應依該規定沒收
      ，法院無審酌之餘地（最高法院93年度臺上字第1360號、
      同年度臺上字第1365號判決意旨參照）。且犯同條例第4
      條之罪者，其供犯罪所用或因犯罪所得之財物應予沒收，
      如全部或一部不能沒收時，追徵其價額或以其財產抵償之
      ，同條例第19條第1項亦規定至明。又該規定所稱「追徵
      其價額」者，係指所沒收之物為金錢以外之其他財物而無
      法沒收時，應追徵其價額，使其繳納與原物相當之價額。
      如所得財物為金錢而無法沒收時，始應以其財產抵償之。
      再販賣毒品所得之對價，不問其中成本若干，利潤多少，
      均應全部諭知沒收，貫徹政府查禁煙毒之決心，以符立法
      本旨（最高法院分別著有95年度臺上字第305號、91年度
      臺上字第2419號判決意旨可參）。經查：附表二編號2所
      示之行動電話2支及搭配使用之SIM卡4張，均屬被告所有
      供本案販賣第二級毒品甲基安非他命所用之物，業據其供
      承在卷，雖均未經扣案，然揆諸前揭說明，仍應依毒品危
      害防制條例第19條第1項前段規定諭知沒收，又該物品既
      屬金錢以外之財物，如全部或一部不能沒收時，應為追徵
      其價額之諭知為已足，毋庸贅敘以其財產抵償之。至附表
      二編號1所示之未扣案行動電話及內搭配使用之SIM卡1張
      ，雖係供被告犯罪所用之物，然係不知情之被告之妻所有
      之物，且非為違禁物，自不得併予宣告沒收，併此敘明。
      又被告販賣第二級毒品甲基安非他命所得計有38000元（
      即附表一所示販賣所得合計之總額：3000×4+1000+3000+
      10000+8000+3000+1000＝38000元）之對價，雖均未扣案
      ，然係依罪疑唯輕原則，以最少次數及最低金額計算被告
      販賣第二級毒品所得之財物，仍應依毒品危害防制條例第
      19條第1項之規定宣告沒收之，如全部或一部不能沒收時
      ，以其財產抵償之。
據上論斷，應依刑事訴訟法第299條第1項前段，毒品危害防制條
例第4條第2項、第19條第1項，刑法第11條、第51條第5款、第59
條，判決如主文。
本案經檢察官乙○○到庭執行職務
中    華    民    國    97    年    12    月    30    日
                  刑事第二庭  審判長法  官  李水源
                                    法  官  蔡慧雯
                                    法  官  盧亨龍
以上正本證明與原本無異。
如不服本判決應於收受送達後10日內向本院提出上訴書狀，並應
敘述具體理由；其未敘述上訴理由者，應於上訴期間屆滿後20日
內向本院補提理由書（均須按他造當事人之人數附繕本）。「切
勿逕送上級法院」。告訴人或被害人對於本判決如有不服，請書
具不服之理由狀，請求檢察官上訴者，其上訴期間之計算係以檢
察官收受判決正本之日期為準。
                                    書記官  石佳琪
中    華    民    國    97    年    12    月    31    日
附表一
┌─┬─────┬─────┬───┬─────────┬─────┬──┐
│編│ 販  賣   │ 販    賣 │販 賣 │  販        賣    │價格（新臺│販賣│
│  │          │          │      │                  │幣）或數量│    │
│號│ 時  間   │ 地    點 │對 象 │  方        式    │          │次數│
├─┼─────┼─────┼───┼─────────┼─────┼──┤
│(一)│自96年6月 │臺東縣臺│陳志文│陳志文使用林韋廷申│各3,000元 │4次 │
│  │間某日起至│  東市更生│（綽號│請之電話0000000000│（1克重毒 │    │
│  │同年11月中│  北路653 │肉雞）│與被告之電話09309 │品甲基安非│    │
│  │旬某日止  │  巷28號附│      │74498聯絡，談妥後 │他命）；合│    │
│  │          │  近巷子  │      │雙方約定在左開地點│計所得1200│    │
│  │          │臺東縣臺│      │碰面交易毒品。    │0元       │    │
│  │          │  東市更生│      │                  │          │    │
│  │          │  北路「美│      │                  │          │    │
│  │          │  美網咖店│      │                  │          │    │
│  │          │  」      │      │                  │          │    │
├─┼─────┼─────┼───┼─────────┼─────┼──┤
│(二)│96年9月中 │臺東縣臺東│吳浚源│吳浚源與被告在左開│1,000元   │1次 │
│  │旬某日    │市○○○路│      │地點相遇聊天，同意│          │    │
│  │          │624號附近 │      │向被告購買甲基安非│          │    │
│  │          │巷子      │      │他命後，被告先將甲│          │    │
│  │          │          │      │基安非他命交予吳浚│          │    │
│  │          │          │      │源施用；嗣於同月27│          │    │
│  │          │          │      │日上午10時許，被告│          │    │
│  │          │          │      │委由陳博松前往臺東│          │    │
│  │          │          │      │市○○路○段560 號 │          │    │
│  │          │          │      │「私立公東高級工業│          │    │
│  │          │          │      │職業學校」前，向吳│          │    │
│  │          │          │      │浚源收取購毒費用。│          │    │
├─┼─────┼─────┼───┼─────────┼─────┼──┤
│(三)│96年10月│臺東縣臺│陳博松│陳博松使用向別人購│3,000元 │4次 │
│  │  初某時  │  東市更生│      │得之電話000000000 │10,000元│    │
│  │96年11月│  北路204 │      │0、0000000000、095│8,000元 │    │
│  │  17日某時│  號      │      │0000000」與被告之 │3,000元 │    │
│  │96年11月│臺東縣臺│      │電話0000000000 、0│合計所得為│    │
│  │  26日某  │  東市中興│      │000000000及0925-47│24000元   │    │
│  │  時      │  路4段371│      │7473聯絡，談妥後透│          │    │
│  │96年12月│  號「永豐│      │過快遞寄送（96年11│          │    │
│  │  9日某時 │  餘造紙股│      │月16日此次甲基安非│          │    │
│  │          │  份有限公│      │他命之交易，被告係│          │    │
│  │          │  司」附近│      │在桃園縣大園鄉市區│          │    │
│  │          │  路旁    │      │內之某統一便利超商│          │    │
│  │          │          │      │，利用不知情知便利│          │    │
│  │          │          │      │超商店員以快遞寄送│          │    │
│  │          │          │      │而運輸之）或雙方約│          │    │
│  │          │          │      │定在左開地點碰面交│          │    │
│  │          │          │      │易甲基安非他命。  │          │    │
├─┼─────┼─────┼───┼─────────┼─────┼──┤
│(四)│97年1月10 │臺東縣臺東│鍾振為│鍾振為使用其姊方鍾│1,000元   │1次 │
│  │日下午5時 │市○○路4 │（綽號│美麗申請之電話0921│          │    │
│  │許        │段611巷56 │阿鍾）│578590與被告之電話│          │    │
│  │          │弄27號「豐│      │0000000000聯絡，談│          │    │
│  │          │田國中」前│      │妥後雙方約定在左開│          │    │
│  │          │          │      │地點碰面交易甲基安│          │    │
│  │          │          │      │非他命。          │          │    │
└─┴─────┴─────┴───┴─────────┴─────┴──┘
附表二：
┌──┬──────────┬──┬────────────┐
│編號│行動電話            │數量│備註                    │
├──┼──────────┼──┼────────────┤
│ 1  │廠牌、型號均不詳（不│1支 │搭配門號0000000000號，含│
│    │知情之丁○之妻詹秀瑾│    │SIM卡1張                │
│    │〈現更名為「丙○○」│    │                        │
│    │〉所有）            │    │                        │
├──┼──────────┼──┼────────────┤
│ 2  │廠牌NOKIA、型號不詳 │2支 │搭配門號0000000000、0917│
│    │                    │    │303148、0000000000及0958│
│    │                    │    │088633號，含SIM卡4張    │
└──┴──────────┴──┴────────────┘
附錄本案論罪科刑法條全文：
毒品危害防制條例第4條
製造、運輸、販賣第一級毒品者，處死刑或無期徒刑；處無期徒
刑者，得併科新臺幣1千萬元以下罰金。
製造、運輸、販賣第二級毒品者，處無期徒刑或7年以上有期徒
刑，得併科新臺幣7百萬元以下罰金。
製造、運輸、販賣第三級毒品者，處5年以上有期徒刑，得併科
新臺幣5百萬元以下罰金。
製造、運輸、販賣第四級毒品者，處3年以上10年以下有期徒刑
，得併科新臺幣3百萬元以下罰金。
製造、運輸、販賣專供製造或施用毒品之器具者，處1年以上7
年以下有期徒刑，得併科新臺幣1百萬元以下罰金。
前五項之未遂犯罰之。
毒品危害防制條例第19條
犯第4條至第9條、第12條、第13條或第14條第1項、第2項之罪者
，其供犯罪所用或因犯罪所得之財物，均沒收之，如全部或一部
不能沒收時，追徵其價額或以其財產抵償之。
為保全前項價額之追徵或以財產抵償，得於必要範圍內扣押其財
產。
犯第4條之罪所使用之水、陸、空交通工具沒收之。


司法院資訊處製作；財團法人民間司法改革基金會備份。
